【裁判字號】    97,審訴,3601
【裁判日期】    980123
【裁判案由】    毒品危害防制條例
【裁判全文】
臺灣桃園地方法院刑事判決            97年度審訴字第3601號
公  訴  人  臺灣桃園地方法院檢察署檢察官
被      告  甲○○
指定辯護人  本院公設辯護人  陳瑞明
上列被告因違反毒品危害防制條例案件，經檢察官提起公訴（97
年度撤緩偵字第268 號），嗣於本院準備程序進行中，被告就被
訴事實為有罪之陳述，經本院告知簡式審判程序意旨，並聽取公
訴人、被告之意見後，本院合議庭裁定改由受命法官獨任依簡式
審判程序審理，並判決如下：
    主  文
甲○○施用第一級毒品，累犯，處有期徒刑柒月，扣案之內含海
洛因之注射針筒壹支沒收銷燬之，注射針筒貳支均沒收。
    事  實
一、甲○○前有違反毒品危害防制條例、竊盜等前科，其中(1)於
    民國94年間，因竊盜案件，經臺灣高等法院以95年度上易字
    第341 號判決判處有期徒刑1 年6 月確定；(2)又於95年間，
    因施用毒品案件，經本院以95年度桃簡字第1976號判決判處
    有期徒刑6 月確定；(3)另於95年間，因竊盜案件，經本院以
    95年度易字第1335號判決判處有期徒刑10月確定，上開編號
    (1)至(3)各罪經本院以96年度聲減字第3375號裁定減為有期徒
    刑9 月、3 月、5 月，就編號(2)(3)二罪合併定應執行有期徒
    刑6 月確定，並與編號(1)之罪接續執行，於96年12月26日縮
    刑期滿執行完畢（構成累犯）。
二、被告另於94年間，因施用毒品案件，經本院以94年度毒聲字
    第812 號裁定送觀察、勒戒後，認有繼續施用毒品之傾向，
    再經本院以94年度毒聲字第1470號裁定令入戒治處所施以強
    制戒治，於95年4 月12日停止處分出監，並經臺灣桃園地方
    法院檢察署檢察官於95年4 月25日以95年度戒毒偵字第103
    號為不起訴處分確定。猶不知悛悔，明知海洛因係業經公告
    列為毒品危害防制條例第2 條第2 項第1 款之第一級毒品，
    不得非法持有、施用，竟基於施用第一級毒品海洛因之犯意
    ，於97年2 月21日23時許（起訴書誤繕為97年2 月24日晚間
    11時10分許採尿回溯前26小時內之某時），在桃園縣桃園市
    ○○○街友人住處內，以針筒注射方式施用第一級毒品海洛
    因1 次。嗣於97年2 月24日23時10分許，在桃園縣桃園市○
    ○○街與力行路口前為警查獲，並扣得其與楊浚賢共同所有
    之內含海洛因之注射針筒1 支，以及渠等共有供（但非專供
    ）施用毒品海洛因所用之注射針筒2 支等物，始悉上情。
三、案經桃園縣政府警察局移送臺灣桃園地方法院檢察署檢察官
    偵查起訴。
    理  由
一、本案被告甲○○所犯之罪，並非法定刑為死刑、無期徒刑或
    最輕本刑3 年以上有期徒刑之罪，亦非高等法院管轄第一審
    之案件，而被告於準備程式中就被訴事實已為有罪之陳述，
    經本院告知簡式審判程式之旨，並聽取被告與公訴人之意見
    後，本院合議庭乃依刑事訴訟法第273 條之1 第1 項規定，
    裁定由受命法官獨任進行簡式審判程式，合先敘明。
二、訊據被告甲○○對其於上揭時、地，施用第一級毒品海洛因
    之犯罪事實坦承不諱。而員警查獲被告後所採集之尿液檢體
    ，經送請台灣檢驗科技股份有限公司以酵素免疫分析法初步
    檢驗，再佐以氣相層析質譜儀分析法確認檢驗結果確呈鴉片
    類嗎啡陽性反應，此有桃園縣政府警察局被採尿人尿液暨毒
    品真實姓名與編號對照表、台灣檢驗科技股份有限公司濫用
    藥物檢驗報告各1 份附卷可稽，而以氣相層析質譜儀作藥物
    及其代謝產物之定性及定量分析，幾乎不會有偽陽性反應產
    生，為毒品檢驗學之常規，亦為本院辦理相關違反毒品危害
    防制條例案件所知悉，上開檢驗結果當足以認定為真實。另
    扣案之內有液體之注射針筒1 支，經桃園縣政府警察局鑑定
    ，該液體呈嗎啡海洛因反應，有該局查獲毒品危害防制條例
    「毒品」初步鑑驗報告單1 紙在卷可稽。此外，並有供其施
    用（但非專供）第一級毒品海洛因注射針筒2 支扣案可佐，
    足見被告上開自白確與事實相符，應堪採信。綜上所述，本
    件事證明確，被告上揭犯行堪以認定，應予依法論科。
三、核被告所為，係犯毒品危害防制條例第10條第1 項之施用第
    一級毒品海洛因罪。其施用前持有第一級毒品之低度行為，
    為其施用第一級毒品之高度行為所吸收，不另論罪。查被告
    前有如事實欄所載之犯罪科刑執行情形，有臺灣桃園地方法
    院檢察署刑案資料查註紀錄表、臺灣高等法院被告前案紀錄
    表各1 份在卷可參，被告於前案執行完畢後5 年內故意再犯
    本件有期徒刑以上之罪，為累犯，應依刑法第47條第1 項之
    規定加重其刑。爰審酌被告因施用毒品案，前經觀察、勒戒
    及強制戒治後，復因施用毒品案，迭經檢察官依法訴追，仍
    不知悔改、警惕，猶繼續施用毒品，本不宜寬貸，惟此乃自
    戕行為及被告犯後已坦承悔悟等一切情形，量處如主文所示
    之刑。
四、末查，扣案之前述內含海洛因之注射針筒1 支，因針筒與前
    開海洛因毒品無從完全剝離，併依毒品危害防制條例第18條
    第1 項前段規定，沒收銷燬之。另扣案之注射針筒2 支，係
    被告與楊浚賢所共有，供（但非專供）其施用第一級毒品海
    洛因所用之物，業據其供明在卷，應依刑法第38條第1 項第
    2 款規定宣告沒收。
據上論斷，應依刑事訴訟法第273 條之1 第1 項、第299 條第1
項前段，毒品危害防制條例第10條第1 項、第18條第1 項前段，
刑法第11條前段、第47條第1 項、第38條第1 項第2 款，判決如
主文。
本案經檢察官潘怡華到庭執行職務。
中    華    民    國    98    年    1     月    23    日
                  刑事庭  法  官  徐  培  元
以上正本證明與原本無異。
如不服本判決應於收受判決後10日內向本院提出上訴書狀，並應
敘述具體理由。其未敘述上訴理由者，應於上訴期間屆滿後20日
內向本院補提理由書 (均須按他造當事人之人數附繕本)「 切勿
逕送上級法院」。
                          書記官  施  春  祝
中    華    民    國    98    年    1     月    23    日
附錄本案論罪科刑法條：
毒品危害防制條例第10條
施用第一級毒品者，處六月以上五年以下有期徒刑。
施用第二級毒品者，處三年以下有期徒刑。


司法院資訊處製作；財團法人民間司法改革基金會備份。
